臺灣臺北地方法院刑事判決　　　　　　　 96年度訴字第777號
　　公　訴　人　臺灣臺北地方法院檢察署檢察官
　　被　　　告　甲○○
上列被告因違反毒品危害防制條例案件，經檢察官提起公訴（九
十六年度毒偵字第一四二四號），因被告於準備程序中就犯罪事
實為有罪陳述，經合議庭裁定依簡式審判程序審理，本院判決如
下：
    主  文
甲○○施用第一級毒品，累犯，處有期徒刑拾月；又施用第二級
毒品，累犯，處有期徒刑伍月；應執行有期徒刑壹年貳月。
    事  實
一、甲○○前於民國九十三年間，因施用毒品案件，經本院九十
    三年度毒聲字第四六八號裁定送觀察、勒戒後，認無繼續施
    用毒品之傾向，於九十三年七月二十日執行完畢釋放，經臺
    灣臺北地方法院檢察署檢察官於同月二十三日以九十三年度
    毒偵字第一一八三號為不起訴處分確定。復於九十三、九十
    四年間，因犯贓物罪、竊盜罪，分經臺灣板橋地方法院九十
    三年度簡字第五六三號、本院九十四年度簡字第四一四號，
    判決有期徒刑六月、三月確定，經本院九十四年度聲字第八
    一三號裁定應執行有期徒刑八月；及於九十四年間，因犯施
    用第一級毒品罪、第二級毒品罪，分經本院九十四年度訴字
    第五○五號、本院九十四年度易字第七三三號，判決有期徒
    刑八月、三月確定，經本院九十四年度聲字第一四八六號裁
    定應執行有期徒刑十月；上開罪刑接續執行，於九十四年四
    月二十九日起算刑期，指揮書執畢日期為九十五年十月二十
    八日，於九十五年九月三十日縮刑期滿執行完畢（構成累犯
    ）。詎甲○○仍不知悔改，分別基於施用第一級毒品海洛因
    、第二級毒品甲基安非他命之犯意，在其位在臺北市○○路
    四八六巷六一號住所，於九十六年三月二十七日某時，施用
    第二級毒品甲基安非他命一次，及於同月二十八日某時，施
    用第一級毒品海洛因一次，嗣於同月二十九日上午十時三十
    分許，因涉竊盜案件為警查獲，經採尿送驗後查悉上情。
二、案經臺北市政府警察局中正第一分局報告臺灣臺北地方法院
    檢察署檢察官偵查起訴。
    理  由
一、前揭事實，業據被告甲○○於審理中坦承不諱（見本院九十
    六年六月六日審理筆錄），又被告為警查獲後所採集之尿液
    檢體經送鑑驗結果，呈鴉片類、安非他命類藥物陽性反應，
    有臺灣尖端先進生技醫藥股份有限公司九十六年四月十日濫
    用藥物檢驗報告一份（見偵查卷第一三頁）附卷可稽，足認
    被告出於任意性之自白與事實相符，而得採信。再被告前於
    九十三年間，因施用毒品案件，經本院九十三年度毒聲字第
    四六八號裁定送觀察、勒戒後，認無繼續施用毒品之傾向，
    於九十三年七月二十日執行完畢釋放，經臺灣臺北地方法院
    檢察署檢察官於同月二十三日以九十三年度毒偵字第一一八
    三號為不起訴處分確定等情，有臺灣高等法院被告前案紀錄
    表在卷可參。綜上，被告前因施用毒品案件，經送觀察、勒
    戒執行完畢釋放後，五年內再犯本件施用毒品犯罪，事證明
    確，應依法論科。
二、按海洛因、安非他命分屬毒品危害防制條例第二條第二項第
    一款、第二款所規定之第一級、第二級毒品，核被告甲○○
    所為，係犯毒品危害防制條例第十條第一項之施用第一級毒
    品罪，及同條第二項之施用第二級毒品罪，被告因施用第一
    級、第二級毒品而持有第一級、第二級毒品之低度行為，應
    分別為施用之高度行為所吸收，均不另論罪。被告所犯前開
    二罪間，犯意各別，行為互殊，應予分論併罰。又被告曾於
    九十三、九十四年間，因犯贓物罪、竊盜罪，分經臺灣板橋
    地方法院九十三年度簡字第五六三號、本院九十四年度簡字
    第四一四號，判決有期徒刑六月、三月確定，嗣經本院九十
    四年度聲字第八一三號裁定應執行有期徒刑八月；及於九十
    四年間，因犯施用第一級毒品、第二級毒品罪，分經本院九
    十四年度訴字第五○五號、本院九十四年度易字第七三三號
    ，判決有期徒刑八月、三月確定，嗣經本院九十四年度聲字
    第一四八六號裁定應執行有期徒刑十月；上開罪刑接續執行
    ，於九十四年四月二十九日起算刑期，指揮書執畢日期為九
    十五年十月二十八日，於九十五年九月三十日縮刑期滿執行
    完畢等情，有臺灣高等法院被告前案紀錄表在卷可參，其於
    五年以內故意再犯本件有期徒刑以上之罪，為累犯，應依刑
    法第四十七條第一項之規定，加重其刑。爰審酌被告施用毒
    品，對個人身心戕害甚鉅，且前已有施用毒品前案，竟仍再
    犯本件施用第一級、第二級毒品犯行，足見未決心改過，惟
    念其犯罪後於審理中坦承犯行，暨被告之生活狀況、品行、
    智識程度等一切情狀，分別量處如主文所示之刑，並定其應
    執行之刑。
據上論斷，應依刑事訴訟法第二百七十三條之一第一項、第二百
九十九條第一項前段，毒品危害防制條例第十條第一項、第二項
，刑法第十一條前段、第四十七條第一項、第五十一條第五款，
判決如主文。
本案經檢察官張友寧到庭執行職務
中　　華　　民　　國　九十六　年　　六　　月　　十八　日
  　　　　　　　　　　刑事第八庭　法　官　孫　曉　青
上正本證明與原本無異。
如不服本判決應於送達後十日內向本院提出上訴狀。
                                  書記官　郭　錦　賢
中　　華　　民　　國　九十六　年　　六　　月　　二十　日
附錄本案論罪科刑法條全文
毒品危害防制條例第十條
施用第一級毒品者，處六月以上五年以下有期徒刑。
施用第二級毒品者，處三年以下有期徒刑。
